【裁判字號】    98,上訴,2199
【裁判日期】    981020
【裁判案由】    偽造文書等
【裁判全文】
臺灣高等法院臺中分院刑事判決        98年度上訴字第2199號
上  訴  人
即  被  告  甲○○
上列上訴人因偽造文書等案件，不服臺灣臺中地方法院98年度訴
字第1559號中華民國98年8月18日第一審判決（起訴案號：臺灣
臺中地方法院檢察署98年度偵（一）字第791號），提起上訴，
本院判決如下：
    主  文
上訴駁回。
    理  由
一、按不服地方法院之第一審判決而上訴者，須提出上訴書狀，
    並應敘述具體理由，刑事訴訟法第三百六十一條第一項定有
    明文，此為上訴必備之程式；而所謂「具體理由」，必係依
    據卷內既有訴訟資料或提出新事證，指摘或表明第一審判決
    有何採證認事、用法或量刑等足以影響判決本旨之不當或違
    法，而構成應予撤銷之具體事由，始克當之（例如：依憑證
    據法則具體指出所採證據何以不具證據能力，或依憑卷證資
    料，明確指出所為證據證明力之判斷如何違背經驗、論理法
    則）；倘僅泛言原判決認定事實錯誤、違背法令、量刑失之
    過重或輕縱，而未依上揭意旨指出具體事由，或形式上雖已
    指出具體事由，然該事由縱使屬實，亦不足以認為原判決有
    何不當或違法者（例如：對不具有調查必要性之證據，法院
    未依聲請調查亦未說明理由，或援用證據不當，但除去該證
    據仍應為同一事實之認定），皆難謂係具體理由，俾與第二
    審上訴制度旨在請求第二審法院撤銷、變更第一審不當或違
    法之判決，以實現個案救濟之立法目的相契合，並節制濫行
    上訴（最高法院97年度台上字第892號刑事判決參照）。次
    原審法院認為上訴不合法律上之程式者，應以裁定駁回之。
    第二審法院認為上訴書狀未敘述理由或上訴有第三百六十二
    條前段之情形者，應以判決駁回之。又分別為刑事訴訟法第
    三百六十二條、第三百六十七所明定。再第三百六十七條之
    判決，得不經言詞辯論為之。同法第三百七十二條亦定有明
    文。
二、本件原判決以：(一)、被告係設於臺中市○○○街「大地子民
    第二期社區」大樓52號13樓之13G住戶，其明知該社區大樓
    地下樓因機車停車位有限，該社區曾於97年5月18日召開區
    分所有權人會議，決議：「一戶一個停車位，抽籤後不可轉
    讓給其他住戶，應該由下一號的住戶（以此類推）補上」，
    以合理分配住戶間停車位之使用利益，並於同年6月9日張貼
    機車停車位登記及抽籤公告，其為使家中機車能停放地下樓
    停車位，於公告登記期間內之某時，以丙○○住戶之抽籤資
    格，在大地子民二期社區機車停車位抽籤登記之登記簿內「
    樓號86」、「姓名丙○○」欄後之登記抽籤機車號碼欄內，
    填寫自己所使用之「SNT-116」號機車號碼，並於備註欄內
    填寫「13F」，以示係該大樓13之2住戶(即13F，其自己住戶
    為13G )住戶丙○○有參與該次登記及抽籤，經抽籤後，抽
    中該大樓地下2樓編號B2-1機車停車位等事實。業據告訴人
    大地子民第二期社區管理委員會主任委員劉英松指述綦，核
    與證人丙○○、乙○○於偵訊及原審審理時證述情節相符，
    並為被告所不否認有以上開方式抽籤，並有該社區第九屆區
    分所有權人會議記錄、機車位登記簿與一覽表、公告、聲明
    書附卷可證認定。被告雖辯稱：曾於9年前，取得同社區住
    戶即證人丙○○之同意云云；然查，被告於偵查中已自承其
    於97年6月該次抽籤前，並未詢問過證人丙○○之意見，即
    以證人丙○○之名義登記停車位並參加抽籤一情明確（見97
    年度他字第5020 號卷第46頁）。且證人丙○○於偵查中亦
    證沒有授權被告以其名義去登記抽籤被告亦沒有向其講過要
    借用其名義來抽籤等語（見97年度他字第5020號卷第46頁）
    ；丙○○復於原審審理時證稱89年或90年我第一次繳大樓管
    理費的時候，發現管理費裡面有一項是機車停車費，伊問管
    理員說我沒有機車為何要繳納停車費，管理員稱是被告用其
    的名字去抽籤，但伊不知情，之後被告就用這種模式延用到
    去年。被告每次抽籤之前均未告知伊要以伊名義抽籤等語（
    見原審卷第25頁背面至26頁）。足證被告無權亦未經丙○○
    授權以丙○○之名義參與抽籤，所為辯解並不足採。因而認
    定被告犯有刑法第216、210條之行使偽造私文書罪。(二)、該
    社區大樓管理委員會因被告不理該委員會發函及公告方式通
    知被告須將騎乘之車號BIN-531號重機車移出，不得佔用該
    車位，乃於同年10月21日上午，在該機車停車位周圍架設不
    銹鋼材質之固定護欄以阻止被告之佔用行為，惟被告隨即於
    同日下午，僱用不知情之工人，將該管理委員會所管理之固
    定柵欄以不詳之方式強行損壞後拆除等情，亦據告訴人大地
    子民第二期社區管理委員會主任委員劉英松指訴歷歷，核與
    證人乙○○於偵訊及原審審理時證述情節相符，並為被告所
    不否認，且有該社區公告、97年8月15日大地二（內）第
    970815號函、護欄遭損壞之現場照片5張附卷可證。因而認
    定被告有毀損罪責。並量處原判決主文所示之刑，並定其應
    執行刑，經形式上觀察，並無違法不當。
三、上訴人即被告上訴意旨略以：伊確實有經協調，經管理委員
    會及丙○○之同意管理委員會才向伊收取停車費，乃原審未
    予採信，又管理委員會在公共之停車位私設白鐵固定式欄杆
    ，將伊機車圍住，有觸犯刑法上之強制罪，伊有報警處理，
    況伊並無用障礙物強占車位云云。惟查：(一)、被告惟執原詞
    指摘原判決不當，並未具體指摘原判決事實認定如何違背經
    驗、論理法則；僅泛言原判決認定事實錯誤。(二)、又管理委
    員會在公共之停車位設置白鐵固定式欄杆，將被告機車圍住
    ，及被告有無用障礙物強占車位，不論是否屬實，乃係他人
    是否觸犯刑法上之強制罪，為另一件事，與本件被告有無犯
    偽造文書及毀損罪亦無關連。均無足推翻原判決所認定之犯
    罪實，上訴意旨，僅執原詞，泛言原判決認定事實錯誤，而
    未依上揭意旨指出足以影響判決本旨之不當或違法，而構成
    應予撤銷之具體事由，難謂係具體理由，應認其上訴顯然違
    背法律上之程式，應予駁回，並不經言詞辯論為之。
四、據上論斷，應依刑事訴訟法第三百六十七條前段、第三百七
    十二條，判決如主文。
中    華    民    國    98    年    10    月    20    日
            刑事第四庭    審判長法  官  洪  耀  宗
                                法  官  許  文  碩
                                法  官  蔡 王 金 全
上列正本證明與原本無異。
偽造文書部份得上訴。
毀損部份不得上訴。
如不服本判決應於收受送達後十日內向本院提出上訴書狀，其未
敘述上訴理由者，並得於提起上訴後十日內向本院補提理由書 (
均須按他造當事人之人數附繕本)「切勿逕送上級法院」。
                                書記官  金  珍  華
中    華    民    國    98    年    10    月    21    日


司法院資訊處製作；財團法人民間司法改革基金會備份。
